最  高  行  政  法  院  裁  定
110年度抗字第282號
抗  告  人  張安東                                      
上列抗告人因與相對人臺東縣政府間級俸事件，對於中華民國11
0年9月9日高雄高等行政法院110年度再字第19號裁定，提起抗告
，本院裁定如下︰
　　主  文
抗告駁回。
抗告訴訟費用由抗告人負擔。
　　理  由
一、按抗告法院認抗告為不合法或無理由者，應為駁回抗告之裁
    定。
二、緣本件抗告人因有關級俸事件，循序提起行政訴訟，經高雄
    高等行政法院（下稱原審法院）97年度訴字第723號判決駁
    回其訴（下稱原一審判決），抗告人提起上訴後，經本院10
    0年度判字第951號判決駁回確定（下稱原確定判決）。嗣抗
    告人對已確定之原一審判決本於行政訴訟法第273條第1項第
    1款及第14款再審事由，提起再審之訴，經原審法院於民國1
    02年1月29日以101年度再字第52號裁定駁回其訴（下稱前裁
    定），抗告人不服前裁定，提起抗告，因未繳納裁判費，經
    原審法院102年3月19日以101年度再字第52號裁定（下稱前
    駁回裁定）駁回而告確定，並於102年3月26日送達抗告人。
    嗣抗告人於110年7月8日對於前裁定聲請再審，經原審法院1
    10年度再字第19號裁定（下稱原裁定）駁回，抗告人仍不服
    原裁定，遂提起本件抗告。
三、原裁定以：抗告人不服前裁定，提起抗告，復因未繳納裁判
    費，經原審法院以前駁回裁定駁回而告確定，並於102年3月
    26日送達抗告人。則抗告人對前裁定聲請再審之不變期間，
    應自前駁回裁定送達之翌日（即102年3月27日）起算30日。
    惟抗告人遲至110年7月8日始聲請再審，顯已逾聲請再審之3
    0日不變期間，復未表明有何再審理由發生或知悉在後之情
    事，是抗告人再審聲請不合法，因而裁定駁回。
四、抗告意旨略謂：本件爭點在於人事單位自抗告人任教高雄市
    龍華國中時起，即有計算起訖時間之錯誤，以致相對人沿襲
    上開錯誤之時間，一路錯到抗告人退休時，經抗告人追本溯
    源，直至本件已逾再審之30日不變期間後始發現新事證，以
    致遲至110年7月8日始具狀聲請再審云云，爰提起抗告。
五、本院查：
　㈠再審之訴自判決確定時起，如已逾5年者，不得提起。但以第
    273條第1項第5款、第6款或第12款情形為再審之理由者，不
    在此限；對於再審確定判決不服，復提起再審之訴者，前項
    所定期間，自原判決確定時起算。但再審之訴有理由者，自
    該再審判決確定時起算，行政訴訟法第276條第4項及第5項
    定有明文。上開規定依同法第283條規定，對已確定之裁定
    聲請再審者，準用之。
  ㈡經查，原確定判決係於100年6月9日確定，嗣抗告人於110年7
    月8日聲請再審，距原確定判決確定時，已逾5年，且核其主
    張再審事由均與行政訴訟法第273條第1項第5款、第6款、第
    12款無涉，依前開規定，其聲請再審顯不合法，從而，原裁
    定駁回其再審之聲請，並無違誤，其抗告為無理由，應予駁
    回。
六、據上論結，本件抗告為無理由，依行政訴訟法第104條、民
    事訴訟法第95條、第78條，裁定如主文。
中　　華　　民　　國　　111 　年　　1 　　月　　27　　日
                    最高行政法院第一庭
                        審判長法官  侯　東　昇　
                              法官　王　碧　芳
                              法官　簡　慧　娟
                              法官　蔡　紹　良
                              法官　鍾　啟　煌
　　　　　　　　　　　　　　　
以  上  正  本  證  明  與  原  本  無  異
中　　華　　民　　國　　111 　年　　1 　　月　　27　　日
　　　　　　　　　　　　　　  書記官　蔡　宜　婷